【裁判字號】    90,上易,1188
【裁判日期】    900928
【裁判案由】    贓物
【裁判全文】
臺灣高等法院高雄分院刑事判決                    九十年度上易字第一一八八號
    上訴人
    即被告  乙○○
右上訴人因贓物案件，不服臺灣高雄地方法院九十年度易字第一一八四號中華民國九
十年四月二十七日第一審判決（起訴案號：臺灣高雄地方法院檢察署八十九年度偵字
第二七二七六號），提起上訴，本院判決如左：
      主  文
上訴駁回。
      事  實
一、乙○○曾有詐欺、違反森林法及違反動產擔保交易法等前科（不構成累犯），明
    知其子孫怡欽（由檢察官另案提起甲訴）所交付阿爾卡特牌（序號000000
    000000000）行動電話手機一支（該支手機係丙○○所有，於民國八十
    九年九月三十日晚上十時二十分許，在高雄市○○區○○街三十號前徒步時，遭
    孫怡欽騎乘機車搶奪得逞），係來源不明之贓物，竟於同年十月（起訴書載為十
    一月）某日，在其高雄縣鳥松鄉○○路橫一巷三十之十號住處予以收受，並搭配
    門號0000000000號使用。嗣於同年十二月二日十二時十分許，在台灣
    高雄地方法院檢察署前，為警查獲。
二、案經高雄市政府警察局刑警大隊移送台灣高雄地方法院檢察署檢察官偵查起訴。
    理  由
一、訊據上訴人即被告乙○○固坦承於上述時地收受及持用該手機之情，惟矢口否認
    有何收受贓物犯行，辯稱：該手機係其子孫怡欽向他人買受後，搭配伊申請之門
    號0000000000號，由孫怡欽使用，伊不知係贓物云云。惟查，上揭手
    機，係被害人人丙○○所有，於八十九年九月三十日晚上十時二十分許，在高雄
    市○○區○○街三十號前徒步時，遭孫怡欽騎乘機車搶奪等情，業經被害人丙○
    ○於警偵訊時陳述在卷，復經孫怡欽於警訊中供承不諱，並有高雄市政府警察局
    重大刑案通報單及贓物認領保管單各一份附卷可稽，該手機自屬贓物無訛。次查
    ，被告於警訊時供稱該手機係伊出錢令其子孫怡欽買來供伊使用云云；於偵查中
    先供稱該手機係其子孫怡欽一個多月前交給伊使用云云（見偵查卷第八頁背面）
    ，復改稱該手機係伊拿三千元叫孫怡欽幫伊購買（見偵查卷第十三頁正面），嗣
    又翻稱該手機係孫怡欽以三千五百元購買的云云（見偵查卷第十六頁正面），之
    後於原審審理時又辯稱係孫怡欽向伊拿三千元購買該手機後，以其門號，由孫怡
    欽在使用云云；於本院審理時又供稱該手機係其子孫怡欽向他人買受後，被告再
    向孫怡欽買受云云（見本院九十年七月十八日審判筆錄）。惟證人孫怡欽於原審
    審理時證稱該手機係其父出錢由伊以一千元向綽號「阿昌」之人購買，伊有告訴
    被告該手機係以一千元購得云云；於本院又證稱該手機是向朋友買來，交給被告
    使用，買來就交給被告使用云云（見本院九十年八月六日訊問筆錄）。是被告上
    述供述或稱該手機係其子給伊使用，或稱係以三千元購買，或稱係以三千五百元
    購買，於警偵訊時供稱該手機係伊在使用，於本院審理時改稱係其子孫怡欽在使
    用，先後供述不一，與證人孫怡欽之證詞亦不相符。且被告於警訊時供稱其已有
    二支手機，係向通訊行購買云云，則被告既已有二支手機可供使用，應無再出錢
    囑其子孫怡欽幫其購買手機之必要，被告之供述亦違常情。再證人即警員施啟智
    於偵查中及本院訊問時證稱：於搜索時，被告供稱該手機係其自己所購買，在鳳
    山買的，八十九年十二月一日晚上被告拿物品至警局予孫怡欽時仍堅稱該手機係
    其所購買，並仍帶在身上，嗣後查出該手機係贓物，被告始翻稱該手機係其子給
    他的，之後在台灣高雄地方法院檢察署前，又見被告使用該手機，被告原不敢將
    手機交出，最後才交出等語屬實（見偵查卷第十七頁背面、本院九十年八月六日
    訊問筆錄）。被告前開反覆無常之供詞，足見被告應係明知該手機係屬贓物，始
    不敢明確供出該手機之真確來源，而捏造諸多不實之供詞。而證人孫怡欽之證述
    攸關本身搶奪罪責，且與被告係父子關係，其上開證詞要屬迴護之詞。綜上所述
    被告所辯係卸責之詞，不足採信，被告之犯行堪以認定。
二、核被告所為，係犯三百四十九條第一項之收受贓物罪。
三、原審以被告罪證明確，適用刑法第三百四十九條第一項、修正前第四十一條、第
    二條第一項但書，罰金罰鍰提高標準條例第一條前段、第二條規定，審酌被告之
    素行及其犯罪後之態度等一切情狀，量處如有期徒刑二月，並諭知易科罰金之折
    算標準；並以被告於行為後，刑法第四十一條業於九十年一月十日修正甲布，並
    於同年月十二日生效施行，依修正前之刑法第四十一條規定：「犯最重本刑為三
    年以下有期徒刑以下之刑之罪，而受六個月以下有期徒刑或拘役之宣告，因身體
    、教育、職業或家庭之關係，執行顯有困難者，得以一元以上三元以下折算罰金
    」，惟修正後之刑法第四十一條第一項規定「犯最重本刑為五年以下有期徒刑以
    下之刑之罪，而受六個月以下有期徒刑或拘役之宣告，因身體、教育、職業或家
    庭之關係或其他正當理由，執行顯有困難者，得以一元以上三元以下，易科罰金
    。但確因不執行所宣告之刑，難收矯正或難以維持法秩序者，不在此限」。比較
    上開新舊法，以修正前刑法第四十一條對被告較有利，依刑法第二條第一項但書
    ，裁判前之法律有利於行為人者，適用最有利於行為人之法律，自應應適用修正
    前之刑法第四十一條之規定，予以諭知易科罰金之折算標準。認事用法尚無違誤
    ，量刑亦稱妥適，被告上訴意旨仍否認犯罪，為無理由，應予駁回。
據上論結，應依刑事訴訟法第三百六十八條，判決如主文。
本案經檢察官陳惠珠到庭執行職務。
中      華      民      國    九十      年      九      月    二十八    日
                              台灣高等法院高雄分院刑事第二庭
                                  審判長法官  曾永宗
                                        法官  謝肅珍
                                        法官  邱永貴
右正本證明與原本無異。
不得上訴。
                                      書記官  周能智
中      華      民      國    九十      年      十      月      三      日
附錄：本判決論罪科刑法條：
刑法第三百四十九條第一項:
收受贓物者，處三年以下有期徒、拘役或五百元以下罰金。
                                                                  Ａ‘


司法院資訊處製作；財團法人民間司法改革基金會備份。
